臺灣新北地方法院刑事判決
110年度審易字第1977號
公  訴  人  臺灣新北地方檢察署檢察官
被      告  陳美淑



上列被告因詐欺等案件，經檢察官提起公訴（110年度偵緝字第2
748、2749號），被告於準備程序進行中就被訴事實均為有罪之
陳述，本院合議庭裁定由受命法官獨任進行簡式審判程序並判決
如下：
    主  文
陳美淑犯如附表所示之罪，各處如附表宣告刑欄所示之刑及沒收
（含追徵）。應執行有期徒刑肆月，如易科罰金，以新臺幣壹仟
元折算壹日。
    事實及理由
一、本件犯罪事實及證據，除犯罪事實欄一、㈠㈡第1行「意圖為
    自己不法所有，」後均補充「基於詐欺取財之犯意，」；證
    據部分另補充「被告陳美淑於本院準備程序及審理中之自白
    」、「告訴人即證人陳佳君、張榮峰於偵查中之證述」、「
    證人李宜臻於警詢中之證述」外，均引用如附件起訴書之記
    載。
二、核被告陳美淑所為，均係犯刑法第339條第1項之詐欺取財罪
    （共2罪）。被告基於為自己不法所有之單一犯意聯絡，在
    密接之時間、空間下，詐騙告訴人張榮峰交付財物，侵害同
    一法益，各次舉動之獨立性甚為薄弱，應論以接續犯之法律
    上一罪。被告所犯上開2罪間，犯意各別，行為互殊，應予
    分論併罰。
三、爰審酌被告不思以正途賺取所需，竟以附件起訴書所載之手
    法對告訴人陳佳君、張榮峰施詐獲取財物，實有不該，兼衡
    其有詐欺前科（見本院卷附臺灣高等法院被告前案紀錄表1 
    份），暨其高職畢業之智識程度（見本院卷附被告個人戶籍
    資料查詢結果1紙）、家庭經濟狀況小康（見臺灣新北地方
    檢察署106 年度偵字第25893號第5頁被告調查筆錄受詢問人
    欄）、目前無工作、無需撫養之人、犯罪之動機、目的、手
    段、告訴人陳佳君、張榮峰所受之損失，及被告犯後坦承犯
    行，惟迄今尚未與告訴人陳佳君、張榮峰達成和解或賠償損
    害等一切情狀，量處如主文所示之刑，並均諭知易科罰金之
    折算標準，暨定應執行刑及易科罰金之折算標準，以資懲儆
    。
四、沒收部分：
    查被告於本案向告訴人陳佳君詐得之新臺幣（下同）60,258
    元、向告訴人張榮峰詐得價值4,400元之生活用品及現金、2
    4,355元（共計28,755元；計算式：4,400+24,355=28,755）
    均未扣案，均為被告犯罪所得，尚未實際合法發還告訴人陳
    佳君、張榮峰，被告亦未與告訴人陳佳君、張榮峰達成和解
    或賠償損害，宣告沒收亦無過苛、欠缺刑法上之重要性、犯
    罪所得價值低微，或為維持受宣告人生活條件之必要等情形
    ，爰均依刑法第38條之1第1項前段及第3 項之規定宣告沒收
    ，並於全部或一部不能沒收或不宜執行沒收時，追徵其價額
    。至被告詐得告訴人張榮峰之金融帳戶提款卡客觀上價值甚
    微，遺失後得掛失重新申辦，顯無財產價值或換價可能而欠
    缺刑法上重要性，爰依刑法第38條之2 第2 項規定不予宣告
    沒收，併此敘明。
據上論斷，應依刑事訴訟法第273條之1第1項、第299條第1 項前
段、第310條之2、第454條第2項，判決如主文。
本案經檢察官簡群庭偵查起訴，由檢察官高智美到庭執行公訴。
中    華    民    國   111    年    3     月    10    日
                  刑事第二十三庭  法  官  傅明華
上列正本證明與原本無異。
如不服本判決，應於判決送達後20日內敘明上訴理由，向本院提
出上訴狀(應附繕本)，上訴於臺灣高等法院。其未敘述上訴理由
者，應於上訴期間屆滿後20日內向本院補提理由書「切勿逕送上
級法院」。
                                  書記官  黃毓琪
中    華    民    國   111    年    3     月    10    日
附本案論罪科刑法條全文：
中華民國刑法第339條
意圖為自己或第三人不法之所有，以詐術使人將本人或第三人之
物交付者，處5 年以下有期徒刑、拘役或科或併科50萬元以下罰
金。
以前項方法得財產上不法之利益或使第三人得之者，亦同。
前二項之未遂犯罰之。

附表：
編號 犯罪事實             宣    告    刑  一 即起訴書犯罪事實一、㈠詐欺告訴人陳佳君部分 陳美淑犯詐欺取財罪，處有期徒刑參月，如易科罰金，以新臺幣壹仟元折算壹日。未扣案之犯罪所得新臺幣陸萬零貳佰伍拾捌元沒收，於全部或一部不能沒收或不宜執行沒收時，追徵其價額。  二 即起訴書犯罪事實一、㈡詐欺告訴人張榮峰部分 陳美淑犯詐欺取財罪，處有期徒刑貳月，如易科罰金，以新臺幣壹仟元折算壹日。未扣案之犯罪所得新臺幣貳萬捌仟柒佰伍拾伍元沒收，於全部或一部不能沒收或不宜執行沒收時，追徵其價額。 
--------------------------------------------------------
附件：
臺灣新北地方檢察署檢察官起訴書
                                   110年度偵緝字第2748號
                                                第2749號
　　被　　　告　陳美淑　女　42歲（民國00年0月00日生）
　　　　　　　　　　　　住新北市○○區○○路00號（已拆遷）
　　　　　　　　　　　　居新北市○○區○○路000巷0號2樓B
　　　　　　　　　　　　　16室
　　　　　　　　　　　　國民身分證統一編號：Z000000000號
                        （另案於法務部○○○○○○○○○執行中）
上列被告因詐欺案件，業經偵查終結，認應提起公訴，茲將犯罪
事實及證據並所犯法條分敘如下：
　　　　犯罪事實
一、
  ㈠陳美淑與陳佳君為國中同學，竟意圖為自己不法所有，於民
    國105年10月16日，使用通訊軟體LINE在國中同學之「有酒
    有肉」群組內發布邀約出國旅遊並可代訂旅遊之訊息，致陳
    佳君不疑有他，而委由陳美淑代訂韓國旅遊，並於105年10
    月20日18時許，在新北市○○區○○路000號，交付現金新台幣
    （下同）6萬258元之團費與陳美淑，詎陳美淑取得上開款項
    後即避不見面，且陳佳君臨近出國時間亦無法與陳美淑聯繫
    ，始知受騙。
  ㈡陳美淑復意圖為自己不法之所有，於106年4月17日某時許，
    在手機網路遊戲「創世破曉 」上結識張榮峰，雙方進而成
    為無話不談之網友，待取得張榮峰信任後，再佯稱自己家境
    不佳，需張榮峰接濟，且無銀行帳戶可用，需向張榮峰借用
    帳戶云云，使張榮峰陷於錯誤，自同年月19日起至同年5月2
    2日止，多次寄送生活用品（諸如泡麵、餅乾、罐頭、清潔
    劑、洗潔劑、女性用品等）、現金（合計價值4,400元），
    並寄送張榮峰所申設之華南商業銀行帳號000000000000000
    號帳戶之提款卡給陳美淑，陳美淑並自同年月8日起至26日
    止陸續提領該帳戶內共2萬4,355元（計算式：5,005元⁺6,00
    5元⁺1,005元⁺5,005元⁺515元⁺2,005元⁺3,005元⁺1,005元⁺80
    5元⁼2萬4,355元）後供己花用，嗣張榮峰發現陳美淑失聯後
    ，始悉受騙。
二、案經陳佳君訴由新北市政府警察局三峽分局、張榮峰訴由新
    北市政府警察局板橋分局報告偵辦。
　　　　證據並所犯法條
一、上開犯罪事實業據被告陳美淑於警詢、偵查中坦承不諱，核
    與告訴人兼證人陳佳君、張榮峰於警詢之指訴、證述、證人
    李宜臻於偵查中證述情節相符，並有旅費簽收確認單、行程
    介紹資料、LINE對話紀錄擷取畫面、告訴人張榮峰之華南商
    業銀行帳戶存摺存款期間查詢、宅急便收執聯、監視器錄影
    擷取畫面各1份等資料在卷可稽，足認被告自白與事實相符
    ，其犯嫌堪以認定。
二、核被告所為，係犯刑法第339條第1項詐欺取財罪嫌。犯罪事
    實欄㈡部分，被告於密接時間、地點接續為之，顯係基於單
    一犯罪決意，所侵害者復為相同之財產法益，於法律評價上
    應屬接續犯之實質上一罪，而論以一罪為已足。被告所犯上
    開犯罪事實㈠、㈡2罪間，其犯意各別，行為互殊，請分論併
    罰。被告詐欺所得之款項，核屬被告之犯罪所得，請依刑法
    第38條之1第1項規定沒收之，如於全部或一部不能沒收或不
    宜執行沒收時，併請依同條第3項規定追徵其價額。
三、依刑事訴訟法第251條第1項提起公訴。
　　此　致
臺灣新北地方法院
中　　華　　民　　國　 110　　年　　10　　月　　12　　日
                              檢  察  官  簡群庭